---
title: "Estágio"
author: "Philipy Rodrigues Silva"
output:
  html_document:
    df_print: paged
  pdf_document: default
---

```{r setup, include=FALSE}

library(dplyr)
library(readr)
library(tidyverse)
library(ggplot2)
library(ggfortify)
library(xts)
library(fpp2)# pacote para médias moveis
df <- read_delim("D:/arquivos/dowloads/consumo_cerveja.csv", 
    ";", escape_double = FALSE, trim_ws = TRUE)
str(df)
n=length(df$`Consumo de cerveja (litros)`)
df = df %>%
  mutate(`Consumo de cerveja (litros)`=as.numeric(`Consumo de cerveja (litros)`))%>%
  mutate(tempo = seq(1,n,1))

```
# Teste para vaga de estágio

## Análise descritiva dos dados

```{r  }
summary(df)
j=prop.table(table(df$`Final de Semana`))
cat("A probabilidade de uma pessoa beber cerveja no meio de semana é ao final de semana é respectivamente de=",j, "\n")

cat("Logo a probabilidade de consumir cerveja aos meios de semana é maior que aos final de semana")
```


## Gráficos de despersão de cada variável 

```{r }
par(mfrow=c(2,3))
plot(df$`Temperatura Media (C)`)
plot(df$`Temperatura Minima (C)`)
plot(df$`Temperatura Maxima (C)`)
plot(df$`Precipitacao (mm)`)
plot(df$`Final de Semana`)
plot(df$`Consumo de cerveja (litros)`)


```

#### Observando as váriaveis é correto dizer que fazer ajuste de regressão com as variáveis observadas não fazem muito sentido, tendo em vista, que as temperaturas médias, temperaturas minima, temperaturas máxima e precipitação dificilmente teria influência no consumo de bebidas. Pórem, resolvi fazer um ajutes de regressão para os dados de precipitação em relação ás temperaturas, com o intuito de demonstrar que tenho conhecimento em ajuste de regressão.

```{r}
y= as.numeric(df$`Precipitacao (mm)`)

ajuste=lm(y ~ `Temperatura Media (C)`+`Temperatura Minima (C)`+`Temperatura Maxima (C)`, data = df)

summary(ajuste)
plot(ajuste$residuals)
par(mfrow=c(2,2))
plot(ajuste,which = c(1:4),pch=5)
 shapiro.test(ajuste$residuals)
 
 
```

# Grafico da série em função do tempo

## Como os dados são de valores diários, é possível ajudas um modelo de séries temporais para a previsão do consumo de cerveja. 

```{r}

#Ajuste banco de dados
seriex= ts(df$`Consumo de cerveja (litros)`,  frequency = n)

#Plot série
ggplot(data=seriex)+ geom_line(aes(df$tempo, seriex))+xlab('Tempo em dias')+ylab('Consumo de cerveja (litros)') + ggtitle("Consumo de cerveja diário - 2019")+ theme_bw()

par(mfrow=c(1,2))
acf(seriex)
pacf(seriex)
#é possivel ver pelos graficos de acf e pcf que as barras ultrapassam os limistes de segunrança
#o que sugere uma autocorrelação 

```
##Ajuste da série pelo método de médias moveis com média igual a 7
```{r}

seriema7=ma(seriex, 7)



autoplot(seriex, series="Data") +
  autolayer(seriema7, series="3-MA") +autolayer(predict(seriema7,7), series="3-MA") +
  xlab("Tempo em dias") + ylab("Consumo de cerveja diário") +
  ggtitle("Consumo de cerveja - 2019") +
  scale_colour_manual(values=c("Data"="grey50","3-MA"="red"),
                      breaks=c("Data","3-MA"))

prev=predict(seriema7,7)

cat("Os valores de cosumo médio de bebidas para os próximos 7 dias são d",prev$mean,"\n")

```
##Ajuste da série pelo método de Arrima
```{r}


auto.arima(ts(seriex ), stepwise = FALSE)
#ARIMA(1,1,2)

modaut = Arima(ts(seriex), order = c(1,1,2))
{par(mfrow = c(1,2))
  acf(residuals(modaut), lag.max=24)
  pacf(residuals(modaut), lag.max=24)
}
summary(modaut)


autoplot(ts(seriex )) + autolayer(modaut$fitted)  +
  xlab("Tempo em dias") + ylab("Consumo de cerveja diário") +
  ggtitle("Consumo de cerveja - 2019") 


prev2=predict(seriema7,7)

cat("Os valores de cosumo médio de bebidas para os próximos 7 dias são d",prev2$mean,"\n")




```


